【裁判字號】    89,簡上,10
【裁判日期】    890510
【裁判案由】    傷害
【裁判全文】
臺灣桃園地方法院刑事判決                          八十九年度簡上字第一號
    上  訴  人
    即  被  告  甲○○
右列上訴人，因傷害案件，不服台灣桃園地方法院桃園簡易庭，八十八年度桃簡字第
五九０號，中華民國八十八年七月二十九日第一審判決（聲請簡易判決處刑案號：台
灣桃園地方法院檢察署八十八年度偵字第八一二一號）提起上訴，本院判決如左：
    主      文
上訴駁回。
    事      實
一、甲○○於民國八十八年三月十三日晚上九時許（起訴書誤繕為八十八年三月三日
    ），在桃園縣龜山鄉○○○路○段二八０號乙○○所開設之電子工廠外，因停車
    問題與乙○○發生爭執，竟基於傷害之犯意，持破壞剪毆打乙○○頭部，乙○○
    因舉手抵擋，致受有右手腕及左上臂挫傷之傷害。
二、案經乙○○訴請台灣桃園地方法院檢察署檢察官偵查起訴。
    理      由
一、訊據上訴人即被告甲○○固坦認於前揭時、地因停車問題與告訴人乙○○發生爭
    執進而持破壞剪等情屬實，惟矢口否認有傷害之犯行，辯稱：伊工廠在乙○○工
    廠隔壁，是乙○○將車子亂停，伊父親去勸導，反而遭他罵三字經，他工廠人員
    都跑出來圍著伊父親，伊出去看時，看到乙○○用手肘挫伊父親，伊就回工廠拿
    破壞剪，他們看到伊拿破壞剪出來，大家就散掉了，伊並未毆打乙○○，且當日
    是三月十三日，非三月三日云云，惟查，右開事實業據告訴人乙○○先後於偵訊
    及本院審理時迭次指訴綦詳，並據証人張旺謙証稱：伊當日在乙○○之工廠修改
    電腦程式，當時工廠外有人在叫，有工人跑進來說車子擋住別人，乙○○就先跑
    出去看，伊聽到爭吵聲後出去看，才知因乙○○的車子擋住隔壁，隔壁工廠一位
    老人家一直追問乙○○，與乙○○爭吵，後來那位老人家的兒子就出來與乙○○
    吵起來，他兒子就回去拿破壞剪出來要打乙○○頭部，乙○○以手擋住，只打一
    下，旁邊的人就將其等架開等語屬實，且告訴人遭被告持破壞剪毆打成傷，亦有
    敏盛綜合醫院開具之診斷証明書一紙附卷可稽，該紙診斷証明書經本院合議庭當
    庭勘驗應診日期係八十八年三月十三日，有審判筆錄在卷足憑，起訴書載為八十
    八年三月三日，顯係誤繕。經核告訴人所提之診斷証明書，其右手腕及左上臂挫
    傷之傷勢，核與告訴人及証人所陳被告傷害、告訴人抵擋之行為相符，參以被告
    與其父親當時與告訴人因停車細故爭吵，被告既持破壞剪出來，以之毆打告訴人
    自屬可能。至証人李宗政雖到庭証述：當天伊送貨回來，看到工廠外面一堆人，
    伊看到被告慌張拿破壞剪出去，他說你們怎麼那麼多人打一老人家，伊看到被告
    拿破壞剪出去後，旁邊的人就散掉了，伊當時是站在被告之斜後方，伊可看到被
    告前面之手勢動作，他並無拿破壞剪打人云云，然証人李宗政當時既係站在被告
    之斜後方，就被告前方之行為能否全然見著，尚有可議，況証人李宗政係受僱於
    被告，與被告有僱傭之關係，其所為之証言，應認有偏頗之虞，不足採信。故被
    告雖辯稱伊並未毆打告訴人，告訴人反而用手肘挫傷其父云云，惟此為告訴人所
    否認，被告亦未能提出任何其父受傷之驗傷証明，是被告所辯難認屬實，自非可
    採。綜上所述，本件罪證已明，被告犯行足堪認定，應依法論科。
二、核被告所為，係犯刑法第二百七十七條第一項之普通傷害罪。原審以被告罪證明
    確，適用刑法第二百七十七條第一項、第四十一條，罰金罰鍰提高標準條例第一
    條前段、第二條，審酌被告僅為細故，即持破壞剪毆傷他人，雖其情節及傷勢尚
    堪輕微，惟犯後猶否認部分犯行毫無悔意等一切情狀，量處拘役三十日，並諭知
    易科罰金之折算標準，以示懲儆。至破壞剪一把，固係被告毆打告訴人所用之物
    ，惟該破壞剪乃被告工廠之物品，已經被告供明在卷，既非被告單獨所有之物，
    又未扣案，尚不在得予沒收之列，乃均未予宣告沒收。經核認事用法胥無不當，
    量刑亦稱允適，被告上訴意旨，猶執陳詞否認動手打人且量刑過重，指摘原判決
    不當，為無理由，應予駁回。
據上論斷，應依刑事訴訟法第四百五十五條之一第三項、第三百六十八條，判決如主
文。
本案經檢察官呂理銘到庭執行職務
中      華      民      國      八十九    年      五     月      十     日
                                臺灣桃園地方法院刑事第一庭
                                    審判長法  官  吳  爭  奇
                                          法  官  曾  雨  明
                                          法  官  林  恆  吉
右正本證明與原本無異。
不得上訴。
                                          書記官  楊  文  雄
中        華        民        國   八十九   年     五   月     十五    日
論罪法條：刑法第二百七十七條第一項
刑法第二百七十七條
傷害人之身體或健康者，處三年以下有期徒刑，拘役或一千元以下罰金。
犯前項之罪，因而致人於死者，處無期徒或七年以上有期徒刑，致重傷者，處三年以
上、十年以下有期徒刑。


司法院資訊處製作；財團法人民間司法改革基金會備份。
